【裁判字號】    94,簡上,382
【裁判日期】    950126
【裁判案由】    竊盜
【裁判全文】
臺灣板橋地方法院刑事判決             94年度簡上字第382號
上  訴  人
即?被?告  丙○○
上列上訴人即被告因竊盜案件，不服本院九十四年度簡字第六六
一號中華民國九十四年三月二日第一審判決（聲請簡易判決處刑
案號：九十四年度速偵字第四九號），提起上訴，本院管轄之第
二審合議庭判決如下：
    主  文
上訴駁回。
    事  實
一、丙○○前於民國九十二年六月間因搶奪、竊盜等案件，經本
    院九十二年八月二十一日以九十二年度訴字第一七００號判
    處有期徒刑一年四月，並於同年九月二十二日確定，經入監
    服刑後，業於九十三年九月三十日縮刑期滿執行完畢。詎猶
    不知悔改，竟意圖為自己不法之所有，於九十四年一月十二
    日十六時四十分許，行經臺北縣林口鄉○○○街四一號乙○
    ○住處時，因見該處大門未鎖，且四下無人，認為有機可乘
    ，乃徒手開門進入屋內（無故侵入住宅罪部分未據告訴）竊
    取神明桌上神明身上之金牌一面，得手後正欲離去之際，即
    為適巧返家之乙○○所發現，經警據報趕往現場後，並在丙
    ○○身上扣得前開金牌一面。
二、案經臺北縣政府警察局新莊分局報請臺灣板橋地方法院檢察
    署檢察官偵查後聲請逕以簡易判決處刑。
    理  由
一、上開犯罪事實，業據被告丙○○於警詢、偵訊及本院準備期
    日訊問時坦承不諱，核與證人乙○○於警詢時所述相符，並
    有贓物認領保管單及照片三張附卷可稽，堪認其自白與事實
    相符。本件事證明確，被告犯行洵堪認定。
二、核被告所為，係犯刑法第三百二十條第一項之普通竊盜罪。
    其前於九十二年六月間曾因搶奪、竊盜等案件，經本院九十
    二年八月二十一日以九十二年度訴字第一七００號判處有期
    徒刑一年四月，並於同年九月二十二日確定，經入監服刑後
    ，業於九十三年九月三十日縮刑期滿執行完畢，有本院前開
    判決及臺灣高等法院被告前案紀錄表各一份在卷可查，其受
    有期徒刑之執行完畢後五年內，再犯本案有期徒刑以上之罪
    ，為累犯，依法加重其刑。原審同此認定，並審酌其犯罪之
    動機、目的、方法、竊盜財物不多、犯罪後之態度等一切情
    狀，依刑事訴訟法第四百四十九條第一項、第三項、第四百
    五十四條第二項，刑法第三百二十條第一項、第四十七條、
    第四十一條第一項前段，罰金罰鍰提高標準條例第一條、第
    二條，量處有期徒刑四月，並諭知如易科罰金之折算標準，
    其認事用法，核無不合，量刑亦屬妥適。上訴意旨略謂：(一)
    伊之前未到係因被羈押，並非故意不到庭。(二)因為受害者他
    要原諒我，他沒有說要告，又之前我沒有來開庭，所以我覺
    得可能這樣才會被判那麼重云云，然查本院原審並未傳喚被
    告開庭，自非係因被告未到庭而予重判，且被告所犯竊盜罪
    屬於非告訴乃論之罪，縱被害人表示不提出告訴，仍無礙於
    犯罪之追訴與成立，另有關被告犯罪財物不多及其動機、目
    的及方法，均為原審量刑時一併審酌，並無明顯失出失入之
    情形，故上訴人執此理由指摘原審判決不當，求予撤銷改判
    云云，自難認為有理由，應予駁回。
三、被告經合法傳喚，無正當理由不到庭，爰不待其陳述，逕行
    判決。
據上論斷，應依刑事訴訟法四百五十五條之一第一項、第三項、
第三百六十八條、第三百七十一條，判決如主文。
本案經檢察官甲○○到庭執行職務。
中    華    民    國    95    年    1     月    26    日
                  刑事第八庭?審判長 法  官  潘  翠  雪
                                     法  官  王  士  珮
                                     法  官  楊  明  佳
上列正本證明與原本無異。
不得上訴。
                                     書記官  黃  炎  煌
中    華    民    國    95    年    1     月    26    日
附錄法條：
刑法第三百二十條
意圖為自己或第三人不法之所有，而竊取他人之動產者，為竊盜
罪，處五年以下有期徒刑、拘役或五百元以下罰金。
意圖為自己或第三人不法之利益，而竊佔他人之不動產者，依前
項之規定處斷。
前二項之未遂犯罰之。


司法院資訊處製作；財團法人民間司法改革基金會備份。
